臺灣桃園地方法院刑事判決
　　　　　　　九十三年度桃簡字第一六二二號
　　　聲　請　人　臺灣桃園地方法院檢察署檢察官
　　　被　　　告　乙○○　男　.
上列被告因偽造文書案件，經檢察官聲請以簡易判決處刑（九十
三年度偵字第九九五一號），本院判決如下：
    主  文
乙○○行使偽造私文書，足以生損害於公眾及他人，處有期徒刑
貳月，如易科罰金以佰元折算壹日。扣案如附表各編號所示偽
造之「甲○○」署押共拾肆枚均沒收。
    事  實
一、乙○○於民國九十三年五月二十三日凌晨二時許，因無照又
    酒醉駕駛，在桃園縣龜山鄉○○路○段七一四號前為警查獲
    （公共危險部分經檢察官另案聲請簡易判決處刑）。詎乙○
    ○為脫免被開單處罰之行政罰與刑責，竟基於行使偽造私文
    書之犯意，冒用其弟「甲○○」之名義，接續在附表編號三
    、四所示之舉發違反道路交通管理事件通知單及酒精測試單
    上，偽造「甲○○」之署押共計七枚。之後又冒用「甲○○
    」之名義至警察局應訊，而接續在附表編號一、二所示之警
    詢筆錄上，偽造「甲○○」之署押共七枚。其中在警詢筆錄
    應告知事項欄內記載法定權利事項後受訊問人處、前開交通
    管理事件通知單收受通知聯者處，以及在酒精測試單上被測
    人處所偽造之「甲○○」署押，乃用以分別表示確認已明瞭
    警方告知之法定權利保障事項、已收受警方交付之交通管理
    事件通知書，並確認酒精測試之被測人確實為「甲○○」。
    乙○○於偽造上述署押以示確認後，復將上開文書交由警方
    收受而行使之，均足以生損害於檢警機關偵查犯罪之正確性
    、監理機關管理交通之正確性以及甲○○本人。後於同年月
    二十六日晚間，乙○○因心生後悔，遂於檢警機關發現上開
    偽造文書之事實以前，主動向桃園縣政府警察局保安隊自首
    ，始查悉上情。
二、案經桃園縣政府警察局移送臺灣桃園地方法院檢察署檢察官
    偵辦後聲請以簡易判決處刑。
　　理  由
一、右揭犯罪事實，業據被告乙○○於警、偵訊時坦承不諱，並
    經被害人甲○○於警、偵訊時指述明確，此外，並有桃園縣
    政府警察局九十三年五月二十三日警詢筆錄、桃園縣警察局
    八九桃警局交字第Ｄ９Ａ９０６０９７號舉發違反道路交通
    管理事件通知單、酒精測試單及甲○○、乙○○之
    本各一張在卷可稽，足見被告上開自白確與事實相符，本件
    事證明確，被告犯行堪以認定。
二、按刑法上所謂之文書，凡外型為有體物，以視覺感官可見之
    方法記載文書表意人之思想或意思於該有體物上者，均足當
    之。又在事先印妥內容之收據上、受通知欄內或收據空白處
    下方簽名者，不待依據習慣或特約，單從形式上觀察，即足
    以知悉係表示以簽名者之名義確認、收受他人為一定之通知
    或行為，當然亦屬刑法第二百十條所稱之私文書。本件被告
    在附表編號二之筆錄上偽造之「甲○○」署押，固屬偽造署
    押之行為。然被告在附表編號一、三、四所示之應告知事項
    欄內記載法定權利事項後受訊問人處、交通管理事件通知單
    收受通知聯者處，以及酒精測試單上被測人處偽造「甲○○
    」之署押後，再交回警方收受，均係在已印妥內容之文件上
    ，表彰確認通知者確實有為一定之行為，或者收受通知者所
    為之告知，而構成偽造私文書之行為。故核被告所為，係犯
    刑法第二百十六條、第二百十條之行使偽造私文書罪。其在
    各偽造之私文書上偽造「甲○○」署押之行為，均為偽造私
    文書之部分行為，其偽造完成後復持以行使，偽造之低度行
    為為行使之高度行為所吸收，均不另論罪。被告於同一日為
    警查獲時，在警訊筆錄、交通管理事件通知單及酒精測試單
    等文書上偽造「甲○○」署押之多次犯行，係基於同一冒用
    「甲○○」名義應訊受罰之犯意所為，其侵害監理、檢警機
    關偵查犯罪正確性及甲○○本人之法益又屬同一，應依接續
    犯論以一罪。又被告於犯罪未被發覺前即主動向桃園縣政府
    警察局保安隊自首，並接受裁判，自應依刑法第六十二條前
    段有關自首之規定，減輕其刑。爰審酌被告犯罪之動機係為
    規避刑罰及行政罰，但其犯罪之手段係以冒用胞弟之名義為
    之，惡性尚非重大；且其於犯後旋即悔悟，而向警方自首，
    態度尚稱良好等一切情狀，量處如主文所示之刑，並諭知易
    科罰金之折算標準。扣案如附表各編號所示之筆錄及相關文
    書，雖非被告所有之物，但該等文書上偽造之「甲○○」簽
    名、指印共十四枚，仍屬偽造之署押，應依刑法第二百十九
    條之規定宣告沒收。
三、依刑事訴訟法第四百四十九條第一項前段、第四百五十條第
    一項，刑法第二百十六條、第二百十條、第六十二條前段、
    第四十一條第一項前段、第二百十九條，罰金罰鍰提高標準
    條例第一條前段、第二條，逕以簡易判決量處如主文所示之
    刑。
四、如不服本判決，得於判決書送達之翌日起十日內，以書狀敘
    述理由，向本院提出上訴。
中　　華　　民　　國　　93　　年　　12　　月　　29　　日
                            臺灣桃園地方法院刑事第十一庭
                                      法  官  游士珺
以上正本證明與原本無異。
                                      書記官  陳淑瓊
中　　華　　民　　國　　94　　年　　1 　　月　　3 　　日
附表：
一、桃園縣政府警察局九十三年五月二十三日警詢筆錄上應告知
    事項欄內記載法定權利事項後受訊問人處偽造之「甲○○」
    簽名壹枚及指印壹枚。
二、桃園縣政府警察局九十三年五月二十三日警詢筆錄上偽造之
    「甲○○」簽名壹枚及指印肆枚。
三、桃園縣警察局八九桃警局交字第Ｄ９Ａ９０６０９７號舉發
    違反道路交通管理事件通知單收受通知聯者簽章欄上偽造之
    「甲○○」署名參枚（移送聯、迴覆聯及存查聯各壹枚）。
四、酒精測試單上偽造之「甲○○」簽名壹枚及指印枚。
附論罪科刑之法條：
中華民國刑法第二百十六條
行使第二百十條至第二百十五條之文書者，依偽造、變造文書或
登載不實事項或使登載不實事項之規定處斷。
中華民國刑法第二百十條偽造、變造私文書，足以生損害於公眾
或他人者，處五年以下有期徒刑。六八號），本院判決如左：
